【裁判字號】    95,裁,926
【裁判日期】    950504
【裁判案由】    地價稅
【裁判全文】
最  高  行  政  法  院  裁  定
                                     95年度裁字第00926號
上  訴  人  臺灣省漁會
代  表  人  乙○○
訴訟代理人  潘永芳律師
被 上訴 人  臺北縣政府稅捐稽徵處
代  表  人  甲○○
上列當事人間因地價稅事件，上訴人對於中華民國93年12月8日
臺北高等行政法院92年度訴字第4382號判決，提起上訴，本院裁
定如下：
    主  文
上訴駁回。
上訴審訴訟費用由上訴人負擔。
    理  由
一、按對於高等行政法院判決之上訴，非以其違背法令為理由，
    不得為之，行政訴訟法第242條定有明文。依同法第243條第
    1項規定，判決不適用法規或適用不當者，為違背法令；判
    決有同法條第2項所列各款情形之一者，為當然違背法令。
    又提起上訴，應以上訴狀表明上訴理由並應添具關於上訴理
    由之必要證據，復為同法第244條第1項第4款及第2項所明定
    。是當事人提起上訴，如以原審判決有不適用法規或適用不
    當為理由時，其上訴狀應有具體之指摘，並揭示該法規之條
    項或其內容；如以原審判決有上開規定所列各款情形之當然
    違背法令為理由時，其上訴狀應揭示合於該款之事實。如上
    訴狀未依此項方法表明，或其所表明者，顯與上開法條規定
    之情形不相合時，即難認為已對原審判決之違背法令有具體
    之指摘，其上訴自難認為合法。
二、本件上訴人委託臺北縣三重市公所代為購置示範漁市場土地
    ，經取得坐落臺北縣三重市○○段1358地號等28筆土地（其
    中1379、1380地號持分為300之214；1386、1388、1403地號
    持分為全部；其餘地號土地之持分則均為57%）。被上訴人
    所屬三重分處查得上開土地之部分供上訴人做漁產品批發市
    場，部分則供作三重市公所經營果菜批發市場，另部分為他
    人使用（非供農業批發等相關使用）。該分處乃按其使用情
    形，就供上訴人自用之漁市場部分課徵田賦，轉供果菜市場
    使用部分減半課徵地價稅，其餘則按一般稅率課徵地價稅，
    計徵民國89年度地價稅為新臺幣（下同）5,937,104元，上
    訴人不服，循序提起行政訴訟，經臺北高等行政法院92年度
    訴字第4382號判決駁回，上訴人不服，提起本件上訴。
三、上訴意旨略以：依最高法院57年台上字第2387號判例、財政
    部88年11月4日台財稅第881954818號函釋意旨，分管協議不
    以訂立書面分管契約為必要。上訴人提出共有人同意上訴人
    在系爭土地上建造辦公大樓之土地使用同意書，並有三重市
    公所89年1月12日88北縣重建字第55268號函復以「依目前都
    市計畫實際使用分區而言，已有實質上劃定範圍供臺灣省漁
    會做魚市場使用」，以及系爭土地上建造之大樓使用執照載
    明作為魚市場使用，足證系爭土地為分管使用，原審未究及
    此，有判決理由矛盾之違法；且對於卷附建造執照、使用執
    照明載作為魚市場使用未說明其不採之理由，亦有判決理由
    不備之違法。再者，系爭28筆土地地目均為「田」，且實際
    作魚市場使用，依法應課徵田賦，原處分遽依三重市公所使
    用果菜批發市場及第三人占有使用系爭土地之情事，課徵上
    訴人地價稅，原判決未察，顯有矛盾；又未說明其不採之理
    由，有判決不備理由之違法等語。
四、查原判決以：依財政部88年11月4日台財稅第881954818號函
    釋意旨，三重市示範魚市場用地範圍，如係經各共有人實際
    上劃定供上訴人做魚市場使用，仍屬一種分管性質，於上訴
    人繼續依原劃定範圍使用土地期間內，應准參照財政部81年
    8月18日台財稅第811675581號函釋辦理。但依三重市公所89
    年1月12日88北縣重建字第55268號函復：「本案經查並無共
    有人協議分管相關資料可資提供，．．．」；雖該函另復以
    ：「惟依照目前都市計畫實際使用分區而言，已有實質上劃
    定範圍供臺灣省漁會做魚市場使用。」，但此為都市計畫使
    用分區之劃定，並非全體共有人協議分管。況且上訴人並未
    與全體共有人訂立分管契約書，亦無法提供全體共有人劃定
    範圍做魚市場使用之同意書，或縱無此同意書，亦未舉證證
    明以實其所訴全體共有人有此協議之說，是上訴人雖提出共
    有人同意上訴人在系爭土地上建造辦公大樓之土地使用同意
    書為證，但此僅足證明共有人同意上訴人在系爭土地上建造
    辦公大樓使用，並不足以證明共有人同意上訴人在系爭土地
    上做魚市場分管使用，從而，系爭土地尚無財政部81年8月
    18日台財稅第811675581號函釋之適用。即認上訴人使用系
    爭土地作魚市場，不能證明與全體共有人有分管之協議，而
    得課徵田賦，已就上訴人主張各節，說明不採之理由。上訴
    意旨仍執詞主張其對系爭土地有分管之事實，核係對原審取
    捨證據、認定事實之職權行使，指摘其為不當，或就原判決
    已為論斷，泛言未論斷或論斷矛盾，難認為對原判決之如何
    違背法令已有具體之指摘，依首開說明，應認其上訴為不合
    法，應予駁回。
五、依行政訴訟法第249條第1項前段、第104條、民事訴訟法第
    95條、第78條，裁定如主文。
中    華    民    國    95    年    5     月    4     日
                  第三庭審判長法  官  趙  永  康
                              法  官  鄭  淑  貞
                              法  官  侯  東  昇
                              法  官  黃  淑  玲
                              法  官  林  文  舟
以  上  正  本  證  明  與  原  本  無  異
中    華    民    國    95    年    5     月    4     日
                              書記官  阮  桂  芬


司法院資訊處製作；財團法人民間司法改革基金會備份。
